臺灣臺北地方法院民事裁定　　　　　　　　　　　　九十二年度訴字第二四四九號
　　原　　　告　宇極科技股份有限公司
　　法定代理人　徐祥
　　訴訟代理人　何邦超律師
　　被　　　告　甲○○
　　訴訟代理人　吳宜臻律師
當事人間請求損害賠償事件，原告為訴之追加，本院裁定如左：
    主  文
原告追加之訴及假執行之聲請均駁回。
訴訟費用由原告負擔。
    理  由
一、按「訴狀送達後，原告不得將原訴變更或追加他訴」民事訴訟法第二百五十五條
    第一項前段定有明文。
二、原告於本院民國九十二年十二月八日準備程序當庭提出民事準備書（三）狀，並
    陳述追加主張：Lasertech公司之對帳單有異常之折讓，係被告以公司內部電子
    郵件要求部屬開立折讓單虛報台數一百九十一台，以每台折讓美元五元計算，多
    折讓的金額計九百五十五元（US$5／台×191台=US$955），又抽樣被告於九十一
    年八月十六日未經授權核准簽發之折讓單，客戶未售出之存貨部分，折讓數量為
    九千台，每台降價美元二元，總計為美元一萬八千元，但Lase－rtech公司之對
    帳單顯示，客戶當日未售出之存貨僅七千零四十四台，以每台價格保護（Price
    Protection Credit）之折讓金額亦僅為美元一元，是本筆折讓總額應僅為美元
    七千零四十四元，與被告上述折讓總額相差美元一萬零九百五十六元，如此
    Lasertech公司應另支付美元一萬零九百五十六元予原告，然該款項並未支付予
    原告，依商業慣例原告懷疑可能是支付給被告，足徵被告係為謀求個人不法之利
    益，造成原告所失利益計美元一萬九千一百十一元，並將請求變更為被告應給付
    原告美元二十一萬一千一百九十一元。原告前開聲明主張，核屬訴之追加，而此
    一追加，業據被告當庭表示不同意（本院卷第一四五頁參照）；又上開原告追加
    主張之原因事實，係主張被告以虛報折讓數量方式，自Lasertech公司獲取一萬
    零九百五十六元之不法利益，與原告起訴狀所載：被告未經原告核准逕以超低價
    位出售公司產品予Lasertech公司，致原告所失利益計美元十八萬七千七百四十
    元，復未本於職權收回天泰豐公司銷貨貨款，致原告受有美元五十七萬零八十八
    元之損害，另依Lasertech公司內部帳記載之進貨價格與原告售價每台相差一美
    元，亦造成原告所失利益計美元二十一萬九千九百四十四元等情，顯非基於同一
    基礎事實；並有礙被告之防禦及訴訟之終結，是原告上開追加，於法不合，應予
    駁回。原告追加之訴既經駁回，其假執行之聲請失其附麗，應併與駁回。
三、依民事訴訟法第二百四十九條第一項第六款，第九十五條，第七十八條，裁定如
    主文。
中　　　華　　　民　　　國　　九十三　　年　　　四　　　月　　二十二　　日
                                民事第六庭 審判長法  官    林惠瑜
                                                 法  官    姜悌文
                                                 法  官    姚念慈
右為正本係照原本作成。
如對本裁定抗告須於裁定送達後十日內依對造人數檢具繕本向本院提出抗告狀，並繳
納抗告費新臺幣一千元抗告於臺灣高等法院。
中　　　華　　　民　　　國　　九十三　　年　　　四　　　月　　二十二　　日
                                                 書記官    朱俶伶
